【裁判字號】    96,易,6023
【裁判日期】    970102
【裁判案由】    傷害等
【裁判全文】
臺灣臺中地方法院宣示判決筆錄          96年度易字第6023號
公  訴  人  臺灣臺中地方法院檢察署檢察官
被      告  丙○○
                    （現另案於臺中監獄執行中）
上列被告因傷害等案件，經檢察官提起公訴（九十六年度偵字第
四四三六號、第五四三七號），檢察官就被告所涉恐嚇犯行部分
聲請為認罪協商，本院於中華民國九十七年一月二日十六時，在
本院第三法庭宣示判決，出席職員如下：
      法  官  陳思成
      書記官  張宏清
法官起立朗讀判決主文、犯罪事實要旨、處罰條文，暨告以上訴
限制、期間並提出上訴狀之法院，且諭知記載其內容：
一、主    文：
丙○○以加害生命、身體之事，恐嚇他人致生危害於安全，處罰
金新台幣貳仟元，如易服勞役，以新台幣壹仟元折算壹日；減為
罰金新台幣壹仟元，如易服勞役，以新台幣壹仟元折算壹日。
二、犯罪事實要旨：
丙○○因受託向與李鳳華、劉榮坤（另經檢察官為不起訴處分確
定）有債務糾紛之甲○○催討債務，遂於民國九十五年十二月二
十九日二十時許，前往甲○○之配偶乙○○所開設，位於臺中市
○○路二一之十六號之美容院，與甲○○洽談債務歸還事宜，雙
方因而發生爭執，詎丙○○、甲○○竟分別基於普通傷害之犯意
，徒手毆打對方，乙○○見狀，亦基於普通傷害之故意，自丙○○之背後施力推擠，使丙○○跌倒在地，因而受有頭部挫傷併頭
皮撕裂傷等傷害；另甲○○則因丙○○之毆打而受有頭部外傷等
傷害（甲○○、乙○○與丙○○所涉普通傷害犯行部分，因經雙
方相互撤回告訴，本院就此部分另為不受理判決）。詎丙○○旋
又另起恐嚇之犯意，當場對甲○○恫嚇稱：「回去拿槍，你等著
」等語，而以加害生命、身體之事，使甲○○因心生畏怖，致生
危害於安全。
三、處罰條文：
刑法第三百零五條、第四十二條第三項，刑法施行法第一條之一
第一項、第二項前段，中華民國九十六年罪犯減刑條例第二條第
一項第三款、第七條。
四、協商判決除有刑事訴訟法第四百五十五條之四第一項第一款
    於本訊問程序終結前，被告撤銷協商合意或檢察官撤回協商
    聲請者；第二款被告協商之意思非出於自由意志者；第四款
    被告所犯之罪非第四百五十五條之二第一項所定得以協商判
    決者；第六款被告有其他較重之裁判上一罪之犯罪事實者；
    第七款法院認應諭知免刑或免訴、不受理者情形之一，及違
    反同條第二項「法院應於協商合意範圍內為判決；法院為協
    商判決所科之刑，以宣告緩刑或二年以下有期徒刑、拘役或
    罰金為限」之規定者外，不得上訴。
五、如不服本判決，且有上開可得上訴情形，得自收受宣示判決
    筆錄送達之日起十日內，敘明具體之上訴理由，向本院提出
    上訴書狀，上訴於第二審法院。
中    華    民    國    97    年    1    月    2    日
                  刑事第三庭  法  官  陳思成
                              書記官  張宏清
上正本證明與原本無異。
上訴書如未敘述理由，應於上訴期間屆滿後20日內補提理由書於
本院。
                              書記官  張宏清
中    華    民    國    97    年    1     月    2     日
附錄論罪科刑法條
刑法第三百零五條
以加害生命、身體、自由、名譽、財產之事恐嚇他人，致生危害
於安全者，處二年以下有期徒刑、拘役或三百元以下罰金。


司法院資訊處製作；財團法人民間司法改革基金會備份。
